臺灣彰化地方法院刑事判決
110年度交簡上字第49號
上  訴  人  臺灣彰化地方檢察署檢察官   
被      告  巫淑茉


選任辯護人  林亮宇律師
            李秉謙律師
上列上訴人因被告被訴過失傷害案件，不服本院刑事庭110年度
交簡字第87號民國110年5月31日第一審簡易判決（聲請簡易判決
處刑書案號：臺灣彰化地方檢察署109年度調偵字第631號），提
起上訴，本院管轄之第二審合議庭判決如下：
    主      文
上訴駁回。
    犯罪事實及理由
一、本案經本院審理結果，認第一審判決認事用法及量刑均無不
    當，應予維持，除引用第一審判決書記載之事實、證據及理
    由（如附件）外，另補充下列證據：
　㈠被告巫淑茉於本院準備程序、審理程序之供述。
　㈡檢察官提起上訴時所提出之告訴人徐梓芯之彰化基督教醫院
    、廖慶龍診所、臺中榮民總醫院、臺中慈濟醫院、高雄長庚
    醫院診斷證明書、告訴人低收入戶證明書。
　㈢告訴人個人健保就醫紀錄。
　㈣被告、告訴人之勞保及就保紀錄、所得調件明細。
　㈤被告所提出與被害人郭庭玉、黃軍筑成立調解之調解書、調
    解程序筆錄。
　㈥告訴人彰化基督教醫院、彰濱秀傳紀念醫院、林翰宏骨科診
    所、臺中榮民總醫院之病歷資料、用藥紀錄及病歷光碟。
　㈦告訴人陳報狀、告訴人陳報之身心障礙手冊。
　㈧告訴人保險資料。　
　㈨本院110年度交簡附民第3號附帶民事案件第一審卷宗影本。
二、上訴人即檢察官上訴意旨以：告訴人自車禍發生日後，每日
    疼痛不已，左手經常酸、麻、痛，且未自被告處獲得任何賠
    償；被告造成告訴人受傷，以致於生活、行動、工作及經濟
    上有諸多不便，原判決量刑尚屬過輕，自有未洽等語。
三、關於刑之量定，係實體法上賦予法院得為自由裁量之事項，
    倘其未有逾越法律所規定之範圍，或濫用其權限，即不得任
    意指摘為違法。又按刑罰之量定固屬法院自由裁量之職權行
    使，但仍應審酌刑法第57條所列各款事由及一切情狀，為酌
    量輕重之標準，並非漫無限制，在同一犯罪事實與情節，如
    別無其他加重或減輕之原因，下級法院量定之刑，亦無過重
    或失輕之不當情形，則上級法院對於下級法院之職權行使，
    原則上應予尊重。經查：
　㈠本案經原審審理後，認被告犯刑法第284條前段之過失傷害罪
    ，事證均已臻明確，且審酌下列量刑之各項情狀並說明：「
    自陳係碩士畢業之智識程度，小康之家庭經濟狀況，其過失
    行為造成告訴人受有前開傷害，已如前述，迄今雙方仍未能
    就本案車禍損害賠償部分達成民事和解，及其車禍過失情節
    之輕重等」，而量處被告拘役50日及諭知易科罰金之折算標
    準。經核原審認事用法及量刑，均無違誤不當之處。
  ㈡上訴意旨雖以告訴人因車禍每日痛苦，且被告未賠償告訴人
    為由，認原審量刑過輕等語。然原審於量刑時，已就告訴人
    之傷勢及兩人未和解之情形作為量刑考量，原審並非漏未審
    酌上情。而檢察官聲請簡易判決時認為告訴人之傷勢為「頭
    部外傷、頸部挫傷及背部挫傷等傷害」，於提起上訴時稱告
    訴人尚有「左手經常酸、麻、痛」之傷害等情，然告訴人於
    本案民國108年11月4日發生前之108年10月25日，即因為肩
    頸疼痛一個禮拜、左肩麻痺而至林翰宏骨科診所就醫，經醫
    生診斷為神經壓迫等情，有林翰宏醫師陳報狀及診斷紀錄在
    卷可查（本院卷第175至177頁），故告訴人於本案車禍前幾
    日即有因神經壓迫造成疼痛、麻痺之情形，而無從遽認檢察
    官所指之傷勢確實為被告所造成。綜上所述，原審量刑並無
    顯然過輕而違背罪刑相當原則之情形，且檢察官上訴之理由
    業已於原審量刑時予以衡量，檢察官以原審量刑過輕、裁量
    不當，請求撤銷原判決，為無理由，應予駁回。
四、據上論斷，應依刑事訴訟法第455 條之1 第1 項、第3 項、
    第373 條、第368 條，判決如主文。
本案經檢察官吳宇軒聲請簡易判決處刑及提起上訴，檢察官陳昭
蓉到庭執行職務。
中　　華　　民　　國　　111 　年　　2 　　月　　22　　日
                  刑事第二庭   審判長法官  葉明松
                               法      官  陳薏伩
                               法      官  陳怡潔
以上正本證明與原本無異。
本件不得上訴。
中　　華　　民　　國　　111 　年　　2 　　月　　22　　日
                               書  記  官  顧嘉文


附件
灣彰化地方法院刑事簡易判決
110年度交簡字第87號
聲  請  人  臺灣彰化地方檢察署檢察官
被      告  巫淑茉
上列被告因過失傷害案件，經檢察官聲請簡易判決處刑（109年
度調偵字第631號），本院判決如下：
    主   文
巫淑茉犯過失傷害罪，處拘役伍拾日，如易科罰金，以新臺幣壹
仟元折算壹日。
    犯罪事實及理由
一、犯罪事實：
    巫淑茉於民國108年11月4日下午4時55分許，駕駛車牌號碼0
    0-0000號自用小客車（下稱Ａ車），沿彰化縣和美鎮鹿和路6
    段由南往北方向行駛，行經和美鎮鹿和路6段南往北方向右
    轉道周路之引道，欲右轉往道周路方向時，本應注意汽車行
    駛時，駕駛人應注意車前狀況，並隨時採取必要之安全措施
    ，且汽車行駛至交叉路口，因路口處係車流交匯或改變行進
    動線之處，尤應注意前方其他車輛之行進動線與動態，看清
    前方車況，方可繼續前行。而依當時天候晴、日間自然光線
    、柏油路面乾燥、無缺陷、無障礙物且視距良好等客觀情形
    ，並無不能注意之情事，竟疏未注意及此，即貿然前行，適
    黃軍筑駕駛車牌號碼0000-00號自用小客車（下稱Ｂ車），搭
    載郭庭玉、徐梓芯，行駛在巫淑茉所駕駛Ａ車之同向前方而
    在上開引道上停等，巫淑茉因避煞不及，所駕駛之Ａ車自後
    撞擊Ｂ車之後保險桿處，致徐梓芯受有頭部外傷、頸部挫傷
    及背部挫傷等傷害。巫淑茉則於肇事後犯罪未被發覺前，向
    前往現場處理之員警自首，事後並接受裁判（巫淑茉因上開
    過失行為致黃軍筑、郭庭玉受傷部分，業經黃軍筑、郭庭玉
    於偵查中撤回告訴，另由檢察官為不起訴處分）。案經徐梓
    芯訴由彰化縣警察局和美分局報告臺灣彰化地方檢察署檢察
    官聲請簡易判決處刑。
二、證據：
  ㈠被告巫淑茉於警詢及偵查中之供述。
  ㈡證人即告訴人徐梓芯、黃軍筑、郭庭玉於警詢及偵查中之證
    述。
  ㈢道路交通事故現場圖、道路交通事故調查報告表㈠、㈡-1、
    現場與車損照片、行車紀錄器畫面擷取照片、彰化基督教醫
    療財團法人彰化基督教醫院診斷書(徐梓芯，原名徐詩婷)、
    臺中榮民總醫院診斷證明書(徐梓芯)、彰化縣警察局道路交
    通事故肇事人自首情形紀錄表、證號查詢汽車駕駛人資料、
    車籍查詢資料、交通部公路總局臺中區監理所109年7月14日
    彰鑑字第1090151822號函及彰化縣區車輛行車事故鑑定會鑑
    定意見書(彰化縣區0000000案)等件，在卷可佐。
三、論罪科刑：
  ㈠核被告所為，係犯刑法第284條前段之過失傷害罪。被告於肇
    事後，在未被有偵查權之公務員或機關發覺前，向前往現場
    處理之員警自首坦承犯行，進而接受裁判，有彰化縣警察局
    道路交通事故肇事人自首情形紀錄表可稽（參偵查卷第57頁
    ），被告對於尚未發覺之犯罪既有自首並已經接受裁判，依
    刑法第62條前段之規定，減輕其刑。
  ㈡爰審酌被告自陳係碩士畢業之智識程度，小康之家庭經濟狀
    況，其過失行為造成告訴人受有前開傷害，已如前述，迄今
    雙方仍未能就本案車禍損害賠償部分達成民事和解，及其車
    禍過失情節之輕重等一切情狀，核情量處如主文所示之刑，
    併諭知易科罰金之折算標準。
四、依刑事訴訟法第449條第1項前段、第454條第1項，逕以簡易
    判決處刑如主文。
五、如不服本判決，得自收受送達之日起20日內，以書狀敘明理
    由，向本院提出上訴（須附繕本），上訴於本院合議庭。
本案經檢察官吳宇軒聲請簡易判決處刑。
中　　華　　民　　國　　110 　年　　5 　　月　　31　　日
                    刑事第六庭  法  官  呂美玲
以上正本證明與原本無異。
如不服本件判決，得自收受送達之日起20日內，表明上訴理由，
向本庭提起上訴狀（須附繕本）。
告訴人或被害人對於判決如有不服具備理由請求檢察官上訴者，
其上訴期間之計算係以檢察官收受判決正本之日期為準。
中　　華　　民　　國　　110 　年　　5 　　月　　31　　日
                                書記官　陳亭竹
附錄本判決論罪法條全文：
中華民國刑法第284條
因過失傷害人者，處1年以下有期徒刑、拘役或10萬元以下罰金
；致重傷者，處3年以下有期徒刑、拘役或30萬元以下罰金。